---
title: "Analyse le fichier mergé"
author: "JcB"
date: "22/11/2015"
output:
  pdf_document:
    keep_tex: yes
    number_sections: yes
    toc: yes
  html_document:
    number_sections: yes
---

Alalyse le fichier __merge2015__ résultant du merging des fichiers __dpr2__ et __orumip__. Voir README.md pour la signification des fichiers. Le fichier _merge2015_ est par __Analyse_regroupement__.

Récupération des fichiers de travail
====================================

```{r}
library(epicalc)

path <- "../" # path <- "" en mode console

load("../Analyse_regroupements/merge2015.Rda") # le fichier mergé
source(paste0(path,"regroupement.R"))

d3 <- merge2015 # pour rendre le programme générique
anc <- 2015

names(d3)

summary(d3$TYPE_URGENCES)
# Décommenter si nécessaire. Affichage volumineux
# summary(d3$CHAPITRE)
# summary(d3$SOUS_CHAPITRE)

tapply(d3$TYPE_URGENCES, list(d3$FINESS, d3$TYPE_URGENCES), length)
```

Type d'urgence
---------------
```{r type_urgence}
n.type <- nrow(d3)
s.type <- summary(d3$TYPE_URGENCES)
s.type

pie(s.type, main = paste0(anc, " - Grands groupes diagnostics"), col = c("yellow","blue", "orange", "green", "red","black"))

par(mar = c(6,4,3,2))
barplot(sort(s.type, decreasing = TRUE), las = 2, cex.names = 0.7, main = "Répartition des diagnostics principaux \nselon les codes de regroupement de l' ORUMIP")


tab1(d3$TYPE_URGENCES, sort.group = "decreasing", cex.names = 0.6, main = "Répartition des diagnostics principaux \nselon les codes de regroupement de l' ORUMIP")

```


`r s.type["NA's"]` codes de sont pas reconnus (`r round(s.type["NA's"]*100/n.type, 2)` %).

```{r code_non_reconnu}
a <- d3[is.na(d3$TYPE_URGENCES),]
cbind(summary(as.factor(a$DP)))
```
- Plus de la moitié des codes concernent __R53+0__, __R53+1__ et __R53+2__ qui sont des codes PMSI. _R53_ = Malaise et fatigue.
- r11 = vomissements: pb de casse
- B99+1 = Syndrome infectieux sans cause trouvée

exemple pour Mulhouse:

```{r}
mul <- merge2015[is.na(merge2015$LIBELLE_CIM10) & merge2015$FINESS %in% c("Mul","Hsr","Emr"),]
mulx <- cbind(summary(as.factor(mul$DP)))
mulx
```


Par type d'urgence
==================
  
  Le regroupement principal de l'ORUMIP comprend les chapitres suivants:
```{r levels_typeurgence, echo=FALSE, comment=""}
levels(d3$TYPE_URGENCES)
# "Autre recours", "Médico-chirurgical", "Psychiatrique", "Toxicologique", "Traumatologique"
```

Analyse des urgences médico-chirurgicales
-----------------------------------------
```{r chapitre}
s.type <- summary(d3$TYPE_URGENCES)
sort(s.type, decreasing = TRUE)

medic <- d3[d3$TYPE_URGENCES == "Médico-chirurgical",]

tab1(factor(medic$CHAPITRE), sort.group = "decreasing", bar.values = "percent", cex.names = 0.8, main = "Médico-chirurgical")

```

Analyse des urgences médico-chirurgicales
-----------------------------------------
```{r urg_traumato, echo=FALSE}
trauma <- d3[d3$TYPE_URGENCES == "Traumatologique",]
tab1(factor(trauma$CHAPITRE), sort.group = "decreasing", bar.values = "percent", cex.names = 0.8, main = "Traumatologie")
```

Par age
=======

Adultes (18 à 75 ans)
---------------------
```{r adultes}
d3a <- d3[d3$AGE > 17 & d3$AGE < 76,]
n.adl <- nrow(d3a)

# table fréquence
s.type.adl <- table(d3a$TYPE_URGENCES)
s.type.adl

# table des proportion
p.type.adl <- round(prop.table(s.type.adl) * 100, 2)
p.type.adl

pie(s.type.adl, main = "Adultes", cex=0.8, col = palette(heat.colors(6)))

taba <- tab1(d3a$TYPE_URGENCES, sort.group = "decreasing", bar.values = "percent", cex.names = 0.8, main = paste0("Médico-chirurgical adulte (N = ", n.adl, ")"), missing = FALSE)
```


Pédiatrie (age < 18 ans)
------------------------
```{r ped}
d3p <- d3[d3$AGE < 18,]
n.ped<- nrow(d3p)

s.type.ped <- table(d3p$TYPE_URGENCES)
sort(s.type.ped, decreasing = TRUE)

pie(s.type.ped, main = "Pédiatrie", cex=0.8, col = palette(heat.colors(6)))

tabp <- tab1(d3p$TYPE_URGENCES, sort.group = "decreasing", bar.values = "percent", cex.names = 0.8, main = paste0("Médico-chirurgical pédiatrique (N = ", n.ped, ")"), missing = FALSE)

```

Gériatrie (age > 75 ans)
------------------------
```{r geriatrie}
d3g <- d3[d3$AGE > 75,]
n.ger <- nrow(d3g)

s.type.ger <- table(d3g$TYPE_URGENCES)
sort(s.type.ger, decreasing = TRUE)

pie(sort(s.type.ger), main = "Gériatrie", cex=0.8, col = palette(heat.colors(6)))

tabp <- tab1(d3g$TYPE_URGENCES, sort.group = "decreasing", bar.values = "percent", cex.names = 0.8, main = paste0("Médico-chirurgical gériatrique (N = ", n.ger, ")"), missing = FALSE)
```

Synthèse
--------
```{r synthese}
# table de regroupement
t.type <- rbind(s.type.adl, s.type.ped, s.type.ger)
t.type
barplot(t.type)

# en pourcentages
p.type <- round(prop.table(t.type, margin = 1)*100, 2)
p.type

color <- c("red", "green", "yellow")
barplot(p.type, cex.names = 0.6)
barplot(p.type, cex.names = 0.6, beside = TRUE, col = color, main = "Pathologies selon l'age")
legend("topright", legend = c("18-75 ans","0-18 ans","Sup.75 ans"), col = color, pch = 15)

```

Par chapitre
============

Adultes
--------
### Pathologie médico-chirurgicale
```{r chap_adultes}
medic.adl <- d3a[d3a$TYPE_URGENCES == "Médico-chirurgical",]
n.medic.adl <- nrow(medic.adl)
s.medic.adl <- table(factor(medic.adl$CHAPITRE))
p.medic.adl <- round(prop.table(s.medic.adl)*100, 2)
sort(p.medic.adl, decreasing = TRUE)
tab1(factor(medic.adl$CHAPITRE), cex.names = 0.5, cex = 0.8, sort.group = "decreasing", main = "Médico-chir adultes", bar.values = "percent")

```
### Pathologie traumatique
```{r trauma_adulte}
trauma.adl <- d3a[d3a$TYPE_URGENCES == "Traumatologique",]
n.trauma.adl <- nrow(trauma.adl)
s.trauma.adl <- table(factor(trauma.adl$CHAPITRE))
p.trauma.adl <- round(prop.table(s.trauma.adl)*100, 2)
sort(p.trauma.adl, decreasing = TRUE)
tab1(factor(trauma.adl$CHAPITRE), cex.names = 0.5, cex = 0.8, sort.group = "decreasing", main = "Traumatologie adultes", bar.values = "percent", horiz = TRUE)
```

Enfants
-------
### Pathologie médico-chirurgicale pédiatrique
```{r chap_ped_med}
f <- groupe.pathologique(d3p, "medchir")
tab1(f$data, cex.names = 0.5, cex = 0.8, sort.group = "decreasing", main = "Médico-chir pédiatrique", bar.values = "percent")
```

### Pathologie traumatique pédiatrique
```{r chap_ped_trau}
f <- groupe.pathologique(d3p, "trau")
tab1(f$data, cex.names = 0.5, cex = 0.8, sort.group = "decreasing", main = "Traumatologie pédiatrique", bar.values = "percent")
```

Gériatrie
---------
### Pathologie médico-chirurgicale gériatrique
```{r chap_ger_med}
f <- groupe.pathologique(d3g, "medchir")
tab1(f$data, cex.names = 0.5, cex = 0.8, sort.group = "decreasing", main = "Médico-chir gériatrique", bar.values = "percent")
```

### Pathologie traumatique gériatrique
```{r chap_ger_trau}
f <- groupe.pathologique(d3g, "trau")
tab1(f$data, cex.names = 0.5, cex = 0.8, sort.group = "decreasing", main = "Traumatologie gériatrique", bar.values = "percent")
```

Synthèse
--------
Passages bruts:
```{r passages_bruts, echo=FALSE, comment=""}
tx.brut <- rbind(s.type.ped, s.type.adl, s.type.ger, s.type)
rownames(tx.brut) <- c("< 18 ans", "18-74 ans", "75 ans et plus", "TOTAL")
tx.brut
```

Taux de passage standardisé pour 1000 RPU:

```{r synthese2, echo=FALSE, comment=""}
# taux standarisé pour 1000 passages
t1 <- round(s.type.ped * 1000 / sum(s.type.ped), 2)
t3 <- round(s.type.ger * 1000 / sum(s.type.ger), 2)
t2 <- round(s.type.adl * 1000 / sum(s.type.adl), 2)
t4 <- round(s.type * 1000 / sum(s.type), 2)

tx <- rbind(t1, t2, t3, t4)
rownames(tx) <- c("< 18 ans", "18-74 ans", "75 ans et plus", "TOTAL")
tx

barplot(tx, beside = TRUE, cex.names = 0.8, main = "Taux pour 1000 passages selon la tranche d'âge", ylab = "RPU pour 1000")
legend("topright", legend = rownames(tx), pch = 15, col = c("gray40", "gray60", "gray80"))

```





Pathologies en UHTCD
====================
  
  Qui sont les patients hospitalisés en UHTCD ?

```{r, comment=""}
dp.uhcd <- d3[d3$ORIENTATION == "UHCD",]
summary(dp.uhcd$TYPE_URGENCES)
summary(dp.uhcd$CHAPITRE)
# nombre de DP non renseignés
n.rens.uhcd <- sum(!is.na(dp.uhcd$CHAPITRE))
# top 10
s.dp.chap.uhcd <- round(sort(summary(dp.uhcd$CHAPITRE[!is.na(dp.uhcd$CHAPITRE)])*100/n.rens.uhcd, decreasing = TRUE),2)
head(s.dp.chap.uhcd, 10)

```