---
title: "Focus sur les AVC"
author: "JcB - RESURAL"
date: "15/01/2016"
output: html_document
---

```{r, echo=FALSE, message=FALSE}

library(epicalc)
library(knitr)
library(Rpu2)

path <- "../../" # path <- "" en mode console
load(paste0(path, "Analyse_regroupements/merge2015.Rda")) # le fichier mergé
source(paste0(path,"regroupement.R"))

d3 <- merge2015 # pour rendre le programme générique
anc <- 2015

names(d3)
```

- Année d'analyse: `r anc`

AVC
===

```{r avc, echo=FALSE}
AVC<-d3[substr(d3$DP,1,3)>="I60" & substr(d3$DP,1,3)<"I65" | substr(d3$DP,1,3)=="G46" | substr(d3$DP,1,3)=="G45" ,]
AVC$etiologie <- NA
AVC$etiologie[substr(AVC$DP,1,3) %in% c("I60","I61","I62")] <-"HEMO"
AVC$etiologie[substr(AVC$DP,1,3) %in% c("I63","I64")] <-"ISCH"
AVC$etiologie[substr(AVC$DP,1,3) %in% c("I64")] <-"NPRE"
AVC$etiologie[substr(AVC$DP,1,3) %in% c("G45","G46")] <-"AIT"
AVC$etiologie <- as.factor(AVC$etiologie)

n.avc <- nrow(AVC)
```
RECUEIL DES DONNÉES
-------------------

- Nombre d’AVC dans l'année (+ rappeler le pourcentage d’exhaustivité du DP par rapport au nombre de RPU): __`r n.avc`__
- Moyenne quotidienne d’AVC: __`r round(n.avc/365)` AVC/j__
- %  d’AVC dans l’activité globale: __`r round(n.avc *100 / nrow(d3), 2)` %__

PATIENTS
--------
```{r patients, echo=FALSE, comment=""}
s.sexe <- table(AVC$SEXE)
sr <- s.sexe["M"]/s.sexe["F"]

mean.age <- mean(AVC$AGE)

c.age <- cut(AVC$AGE,breaks = seq(0,120,5), right = FALSE)
# table(c.age)

```

- Sex ratio: `r round(sr, 2)`
- Age moyen: `r round(mean.age, 2)` ans
- Nombre d’AVC par classe d’âge: 
```{r, echo=FALSE}
table(c.age)
```

```{r,echo=FALSE}
barplot(table(c.age), las = 2, cex.names = 0.8, col = "cornflowerblue", ylab = "Fréquence", main = paste("Distribution des AVC en", anc), xlab = "Tranches d'âge")
```


  
  ARRIVÉE
--------
  - Nombre d’AVC et % par tranche d’heure GT1 (matinée, début d’après midi, fin d’après midi, soirée, nuit profonde)
```{r avc_periode, echo=FALSE}
# heures de découpage
p <- c(0, 8, 12, 16, 20, 24)
# légende
np <- c("nuit profonde", "matinée", "début après-midi", "fin après-midi", "soirée")
# extraction des heures à partir du format datetime (http://stackoverflow.com/questions/19292438/split-date-time)
a <- as.numeric(format(as.POSIXct(AVC$ENTREE), "%H"))

x <- cut(a, p, np, right = FALSE)
x2 <- cut(a, p, right = FALSE)

rbind(levels(x2), table(x))

tab1(x, cex.names = 0.8, main = "Heure d'admission des AVC", bar.values = "percent", ylab = "%")


```

- %  passages en horaire de PDS

```{r avc_pds, echo=FALSE, eval=FALSE}

# CALCUL HPDS OBSOLETE REVOIR LE CALCUL (EVAL = FALSE)

# Résultat sauvegardé pour tout 2014 dans horaires_pds.Rda; on peut récupérer avec load("horaires_pds.Rda") sous le nom de h.pds puis d'en faire une colonne supplémentaire: dx$HPDS <- h.pds
# dx$HPDS <- pdsa(dx$ENTREE)


s.avc.pds <- summary(as.factor(AVC$HPDS))
# s.avc.pds
p.avc.pds <- round(prop.table(s.avc.pds) * 100, 2)
# p.avc.pds
a <- rbind(s.avc.pds, p.avc.pds)
n <- colnames(a)
n[3] <- "NPDS"
colnames(a) <- n
rownames(a) <- c("Nombre AVC", "% AVC")
kable(a)
```

PDSS = horaires de PDS en semaine, PDSWE = horaires de PDS le WE, NPDS = hors horaire de PDS.

Mode d'arrivée aux urgences
---------------------------

```{r avc_transport, echo=FALSE}
n.avc.moyen <- summary(factor(AVC$TRANSPORT))
n.avc.moyen
p.avc.moyen <- round(prop.table(n.avc.moyen)*100, 2)
p.avc.moyen
```
- %  d’arrivées Moyen perso
- %  d'arrivées SMUR
- %  d'arrivées VSAV
- %  d'arrivées ambulance privée
NB : commentaire possible pour expliquer que la somme des 4 pourcentages ci dessus ne fait pas 100 %


DIAGNOSTIC PRINCIPAL
--------------------
  ```{r diag_principal}
t.diag <- table(AVC$etiologie)
p.diag <- prop.table(t.diag)*100
```

- Nombre d’AVC et %
- Nombre d’AIT et %
- Nombre de codes "symptomatiques" (hémiplégie, aphasie, amaurose, etc…) et %
- Nombre d’autres hémorragies non traumatiques et %

NB : se référer à l’annexe 4 pour les regroupements.

DURÉE
-----
  - Durée de passage (HORS UHCD) : moyenne et médiane
- % de passages de moins de 4h

MODE DE SORTIE
--------------
  - % d’hospitalisation
- % de mutation
- % de transfert
- % de retour à domicile

Par établissement
------------------
```{r, echo=FALSE}
tapply(AVC$ENTREE, AVC$FINESS, length)

```

Par mode de sortie
------------------
```{r, echo=FALSE}
tapply(AVC$ENTREE, list(AVC$FINESS, AVC$MODE_SORTIE), length)

```

